最高法院刑事判決　　　　　　　　　　　　　　　八十八年度台上字第二○八二號
　　上　訴　人　甲○○
右上訴人因偽造貨幣案件，不服台灣高等法院中華民國八十七年九月三十日第二審判
決（八十七年度上訴字第三九○九號，起訴案號：台灣板橋地方法院檢察署八十七年
度偵字第一六七六號），提起上訴，本院判決如左：
    主  文
上訴駁回。
    理  由
按刑事訴訟法第三百七十七條規定：上訴於第三審法院，非以判決違背法令為理由，
不得為之。是提起第三審上訴，應以原判決違背法令為理由，係屬法定要件；如果上
訴理由狀並未依據卷內訴訟資料具體指摘原判決不適用何種法則或如何適用不當，或
所指摘原判決違法情事顯與法律規定得為第三審上訴理由之違法情形不相適合時，均
應認其上訴為違背法律上之程式，予以駁回。本件原判決依憑上訴人甲○○在警訊及
偵查中之自白、證人李孟書在第一審之證供，及扣案之新台幣千元券十一張，經第一
審法院囑託台灣銀行轉請中央銀行鑑定結果確屬偽鈔（有台灣銀行民國八十七年六月
十六日銀發乙字第○八八五四號函、中央銀行發行局八十七年六月十日台央發字第○
三○○六二一號函在卷可稽）等證據，本於推理作用，維持第一審論處上訴人意圖供
行使之用而收集偽造之通用紙幣罪刑，駁回上訴人在原審之上訴；從形式上觀察，尚
無違背法令之情形存在。上訴意旨略稱：證人李孟書在第一審證稱案發前有借款予上
訴人，雖否認借款係偽鈔，但當時李孟書因偽鈔罪嫌收押於台灣台北看守所，上訴人
在原審曾請求傳訊李孟書當庭對質，以查證偽鈔之來源，況李孟書被查扣之偽鈔是否
與上訴人被查扣之偽鈔號碼相同，亦可證其來源；李孟書借款予上訴人，純係利用不
知情之上訴人行使偽鈔，原審未能傳訊李孟書到庭查證，遽行認定上訴人意圖行使而
收集偽鈔，有違採證法則，云云。經查：上訴人在原審雖曾聲請傳喚李孟書到庭證明
其所持有偽鈔係因借款而由李孟書交付，原審未予傳訊，又未認無傳訊必要，以裁定
駁回之，或於判決理由予以說明，其踐行之訴訟程序，容有瑕疵，然第一審法院業已
傳喚李孟書到庭就該待證事項調查甚明，原判決並採取李孟書在第一審之證供作為判
斷之佐證，縱再傳喚李孟書到庭調查同一待證事項，並命其與上訴人對質，亦無從動
搖原判決依上引證據所認定之犯罪事實，即於判決顯然無影響，依刑事訴訟法第三百
八十條規定，不得據為適法之第三審上訴理由；至其餘上訴意旨所指，純係對於原審
採證認事職權之合法行使，重為事實上之爭執，及任意指摘，俱不足據以辨認原判決
有其所指違背法令之形式。綜上所述，應認本件上訴違背法律上之程式，予以駁回。
據上論結，應依刑事訴訟法第三百九十五條前段，判決如主文。
中      華      民      國    八十八    年      四      月    二十二    日
                              最高法院刑事第九庭
                                  審判長法官  曾  有  田
                                        法官  林  永  茂
                                        法官  陳  宗  鎮
                                        法官  劉  介  民
                                        法官  楊  商  江
      右正本證明與原本無異
                                              書  記  官
中      華      民      國    八十八    年      四      月    二十七    日
